【裁判字號】    96,上訴,2295
【裁判日期】    970122
【裁判案由】    常業重利等
【裁判全文】
臺灣高等法院高雄分院刑事判決        96年度上訴字第2295號
上  訴  人
即  被  告  丁○○
選任辯護人  戴國石律師
上列上訴人因常業重利等案件，不服臺灣高雄地方法院96年度訴
字第242號中華民國96年9月12日第一審判決（起訴案號：臺灣高
雄地方法院檢察署95年度偵字第18412 號），提起上訴，本院判
決如下：
     主  文
原判決撤銷。
丁○○犯常業重利罪，累犯，處有期徒刑壹年，減為有期徒刑陸
月，如易科罰金，以銀元參佰元即新台幣玖佰元折算壹日，扣案
記帳單陸張沒收。又連續犯恐嚇危害安全罪，累犯，處有期徒刑
肆月，如易科罰金，以銀元參佰元即新台幣玖佰元折算壹日，減
為有期徒刑貳月，如易科罰金，以銀元參佰元即新台幣玖佰元折
算壹日。應執行有期徒刑柒月，如易科罰金，以銀元參佰元即新
台幣玖佰元折算壹日，扣案記帳單陸張沒收。
     事  實
一、丁○○前因竊盜案件，經本院以91年度上易字第1133號判處
    有期徒刑6月確定，於民國92年1月27日易科罰金執行完畢。
    詎其仍不知悔改，竟意圖牟取暴利，於附表一所示時、地，
    乘人急迫用錢之際，先後多次貸予如附表一所示借款金額（
    預扣首期利息）給如附表一所示甲○○等借款人，並以每新
    臺幣（下同）1萬元10日1期利息800元或700元之利息計算方
    式，收取與原本顯不相當之重利，並恃以為生，資為常業，
    且要求借款人借款時須簽立本票及留身份證件影本（關於借
    款人、借款時間、地點、次數、金額、利息等均詳如附表一
    所示）。嗣因借款人甲○○未能如期繳交利息，丁○○竟另
    基於恐嚇之概括犯意，於94年5月中旬、同年6月23日，連續
    二次以撥打電話之方式，對甲○○恫稱：「之前有一個人向
    我借錢未還，我有去潑油漆，這樣鄰居知道，讓你沒有名譽
    …，要押你出去」等語恐嚇甲○○，致甲○○心生畏懼，足
    生危害於甲○○身體、自由、名譽、財產之安全。嗣甲○○
    因遭上開恐嚇心生畏懼而於95年6 月29日報警，經警於95年
    7 月5 日下午3 時許，在高雄市○○區○○路與熱河街口，
    於鄭智煌向甲○○收取9,000 元利息之際，當場查獲丁○○
    ，並從其身上扣得千元新台幣鈔票9 張（已發還甲○○領回
    ）、丁○○所有供上開犯罪所用之記帳單6 張等物，而查悉
    上情。
二、案經高雄市政府警察局三民第一分局報請臺灣高雄地方法院
    檢察署檢察官偵查起訴。
     理  由
壹、證據能力部分：
一、按被告以外之人於偵查中向檢察官所為陳述，除顯有不可信
    之情況者外，得為證據，刑事訴訟法第159 條之1 第2 項定
    有明文。偵查中對被告以外之人所為之偵查筆錄，或被告以
    外之人向檢察官所提之書面陳述，性質上均屬傳聞證據。惟
    現階段刑事訴訟法規定檢察官代表國家偵查犯罪、實施公訴
    ，依法其有訊問被告、證人及鑑定人之權，證人、鑑定人且
    須具結，而實務運作時，檢察官偵查中向被告以外之人所取
    得之陳述，原則上均能遵守法律規定，不致違法取供，其可
    信度極高。經查，本件證人乙○○、甲○○於檢察官偵查中
    所為之證述，性質上雖屬傳聞證據，惟係偵查中向檢察官所
    為之證述，並均經具結，且無顯有不可信之情況，衡諸上開
    規定，自具有證據能力。
二、按被告以外之人於審判外之陳述，雖不符刑事訴訟法第159
    條之1 至第159 條之4 之規定，而經當事人於審判程序同意
    作為證據，法院審酌該言詞陳述或書面陳述作成時之情況，
    認為適當者，亦得為證據；另當事人、代理人或辯護人於法
    院調查證據時，知有第159 條第1 項不得為證據之情形，而
    未於言詞辯論終結前聲明異議者，視為有前項之同意，刑事
    訴訟法第159 條第1 項、第159 條之5 分別定有明文。本件
    檢察官、被告及辯護人、於本院審判程序時，就原審判決所
    引用各項證據（含傳聞證據、非傳聞證據及符合法定傳聞法
    則例外之證據）之證據能力，均捨棄證據能力之爭執，明示
    同意引為證據（見本院卷第23頁），且於本院言詞辯論終結
    前，檢察官、被告及辯護人對於卷附具有傳聞證據性質之證
    據，既均已知其情，均未聲明異議，本院認該具有傳聞證據
    性質之證據，並無任何違法取證之不適當情形，以之作為證
    據使用係屬適當，自得採為認定被告犯罪事實之證據。
貳、實體部分：
一、訊據被告丁○○就上揭常業重利犯行坦承不諱，惟矢口否認
    有恐嚇犯行，辯稱：我與甲○○是同事，陸續借錢給甲○○
    ，沒有收利息，也沒有恐嚇甲○○，是甲○○故意這樣講，
    說我恐嚇他，如此伊即不用還錢云云。經查：
  (一)被告丁○○確有趁被害人甲○○等人急迫貸以金錢，而取得
    與原本顯不相當之重利及恐嚇被害人甲○○等上揭事實，業
    據證人甲○○、周嘉豪、戊○○於原審審理時證稱詳確在卷
    （見原審卷第67至77頁、169至173頁、第119至122頁、第78
    至84頁），證人乙○○於檢察官偵查中亦結證甚詳在卷（見
    偵一卷第113 頁），且被告丁○○於原審亦坦承有借錢給甲○○、戊○○及有借如事實欄所載數額之金錢給被害人周嘉
    豪、乙○○等情（見原審卷第21、22頁），並有記帳單6 張
    扣案及扣押筆錄、扣押物品目錄表各1 份在卷可稽（見警一
    卷第19至22頁、第24、25頁）。此外，復有甲○○所簽發面
    額2 萬元之本票1 紙、0000000000、0000000000號用戶資料
    查詢、通聯紀錄各1 份在卷可佐（見警一卷第27頁、偵一卷
    第39至75頁、第79至86頁），被告丁○○之自白核與事實相
    符，此部分犯行堪可認定。
  (二)被告丁○○雖否認有恐嚇甲○○之犯行，辯稱：我沒有恐嚇
    甲○○，是甲○○故意這樣講，說我恐嚇他，如此伊即不用
    還錢云云。惟查：被告丁○○於被害人甲○○無法如期還款
    時，確有向被害人甲○○言語恐嚇等情，已據證人甲○○於
    警訊供稱：被告以口頭恐嚇我說，若不還錢就要到我家潑油
    漆，說我欠他錢不還，讓鄰居都知道，讓我沒有名譽，並要
    叫人押我出去，危害我的安全... 等語（見警卷第10頁）；
    於偵查中亦結證稱述：被告跟我說之前有一個人向他借錢未
    還，他有去潑油漆，他叫我去看，他說這樣鄰居知道，讓你
    沒有名譽，被告也有說要押我出去，被告共恐嚇我二次，第
    一次是5月中，第二次是6月23日，被告是以0000000000號、
    0000000000號電話打我0000000000號等語（見偵查卷第26-
    27頁）；嗣於原審亦證稱：被告以電話向我催討債務，用言
    語上的警告，恫稱：之前有一同事叫童得財也有跟被告借，
    之後沒還，他有去潑油漆，叫我去看等語，意思很明顯，如
    果沒有還，就是也會像這樣，另外我於偵訊中證述被告於95
    年5 月中旬、6 月23日被告有打電話給我講到潑油漆及被告
    有說沒有還錢要押我出去等情均是實在等語詳確（見原審卷
    第67至78頁）。互核證人甲○○上開證述情節前後大略一致
    ，其中並無矛盾或有違常理之處，顯見其所為證詞應非子虛
    。參以卷附被告所持用之0000000000之通聯紀錄，被告於96
    年5 月中旬之11日、12日、14日、17日及6 月23日確有多次
    與證人甲○○聯繫（含發話及受話）等情，有0000000000號
    用戶資料查詢、通聯紀錄各1 份在卷可稽（見偵查卷第39至
    75頁），亦與證人甲○○上開證述情節不悖，復佐以本案即
    係因證人甲○○遭被告恐嚇心生畏懼而於95年6 月29日報警
    ，經警於95年7 月5 日當場查獲被告，自堪認證人甲○○上
    開證述，確非虛妄，是被告所辯沒有恐嚇甲○○云云，無非
    卸責之詞，亦不足採信。
  (三)綜上所述，被告有上揭事實欄所載常業重利、恐嚇等事實，
    應堪以認定。本件事證明確，被告上開犯行均堪以認定，應
    予依法論科。
三、按行為後法律有變更者，適用行為時之法律，但行為後之法
    律有利於行為人者，適用最有利於行為人之法律，修正後刑
    法第2 條第1 項定有明文。再按本次法律變更，比較時應就
    罪刑有關之共犯、未遂犯、想像競合犯、牽連犯、連續犯、
    結合犯，以及累犯加重、自首減輕暨其他法定加減原因（如
    身分加減）與加減例等一切情形，綜其全部罪刑之結果而為
    比較（最高法院95年5 月23日95年度第8 次刑庭會議決議參
    照）。查本件被告行為後，有關論罪科刑所適用之刑法業於
    94年2 月2 日修正公布，95年7 月1 日起施行，而有下列變
    更，茲分述如下：
  (一)罰金刑部分：被告行為後，刑法第33條關於罰金數額之規定
    ，由銀元1元以上，修正為新臺幣1千元以上，以百元計算。
    其修正結果，上開各罪法定刑之罰金刑最高額部分數額雖與
    修正前相同，惟最低額部分則均已提高為新臺幣1 千元，經
    比較新、舊法之結果，應以被告行為時之舊法對其較為有利
    。
  (二)被告行為後，刑法第41條第1 項前段已有修正，被告行為時
    之刑法第41條第1 項前段規定：「犯最重本刑為5 年以下有
    期徒刑以下之刑之罪，而受6 個月以下有期徒刑或拘役之宣
    告，因身體、教育、職業、家庭之關係或其他正當事由，執
    行顯有困難者，得以1 元以上3 元以下折算1 日，易科罰金
    。」又行為人行為時之易科罰金折算標準，修正前罰金罰鍰
    提高標準條例第2 條前段（現已刪除）規定，就其原定數額
    提高為100 倍折算1 日，則本件行為人行為時之易科罰金折
    算標準，應以銀元300 元折算1 日，經折算為新臺幣後，應
    以新臺幣900 元折算為1 日。至於94年1 月7 日修正、95年
    7 月1 日公布施行之刑法第41條第1 項前段，則規定：「犯
    最重本刑為5 年以下有期徒刑以下之刑之罪，而受6 個月以
    下有期徒刑或拘役之宣告者，得以新臺幣1000元、2000元或
    3000元折算1 日，易科罰金」。比較修正施行前後之易科罰
    金折算標準，以95 年7月1 日施行前之規定，較有利於行為
    人，則應依刑法第2條 第1 項前段，適用修正前刑法第41條
    第1 項前段規定，定其折算標準。
  (三)修正前刑法第41條第2 項規定：「併合處罰之數罪，均有前
    項情形，其應執行之刑逾6 月者，亦同」，惟修正後之該條
    項則規定：「前項規定於數罪併罰，其應執行之刑未逾6 月
    者，亦適用之」。易言之，依修正前之第41條第2 項規定，
    就併合處罰之數罪所定應執行刑縱使逾6 月，倘均符合得易
    科罰金之規定，仍可易科罰金以代刑之執行，而依修正後之
    第41條第2 項則不得易科罰金。惟94年2 月2 日修正之刑法
    施行法第3 條之1 第3 項規定：「於94年1 月7 日刑法修正
    施行前犯併合處罰數罪中之一罪，且該數罪均符合第41條第
    1 項得易科罰金之規定者，適用90年1 月4 日修正之刑法第
    41條第2項 規定」。故被告所犯併合處罰數罪中之一罪，倘
    係在刑法修正施行前所違犯，且均符合易科罰金之規定，則
    縱其應執行之刑已逾有期徒刑6 月，依上開刑法施行法第3
    條之1 第3 項規定，仍應適用修正前刑法第41條第2 項規定
    。
  (四)刑法第47條原規定：「受有期徒刑之執行完畢，或受無期徒
    刑或有期徒刑一部之執行而赦免後，五年以內再犯有期徒刑
    以上之罪者，為累犯，加重本刑至二分之一」，經修正為新
    法第47條第1 項規定：「受徒刑之執行完畢，或一部之執行
    而赦免後，五年以內故意再犯有期徒刑以上之罪者，為累犯
    ，加重本刑至二分之一」，亦即新法累犯之要件已有限縮，
    自屬法律有變更，經比較新舊法，修正後刑法第47條規定非
    有利於被告（最高法院96年度台上字第3064號、第3773號判
    決意旨參照），應適用修正前刑法第47條第1 項規定。
  (五)有關數罪併罰之規定：修正前刑法第51條第5 款規定：「宣
    告多數有期徒刑者，於各刑中之最長期以上，各刑合併之刑
    期以下，定其刑期。但不得逾20年」，而依修正後之刑法第
    51條第5 款之規定：「宣告多數有期徒刑者，於各刑中之最
    長期以上，各刑合併之刑期以下，定其刑期。但不得逾30年
    」。比較結果，修正後刑法並非較有利於被告，應依刑法第
    2 條第1 項前段規定，適用行為時法律即修正前刑法第51條
    第5 款規定定其應執行之刑。
  (六)連續犯部分：被告行為後，刑法第56條之連續犯規定亦已刪
    除，被告之犯行，因行為後新法業已刪除連續犯之規定，此
    刪除雖非犯罪構成要件之變更，但顯已影響行為人刑罰之法
    律效果，自屬法律有變更，比較新、舊法結果，仍應適用較
    有利於被告之行為時法律即舊法論以連續犯。
  (七)被告行為後，常業重利罪於94年2月2日修正刪除常業犯規定
    ，但因常業犯刪除，本應將所犯多次重利罪分論併罰，修正
    後之規定並非較有利於被告，依刑法第2條第1項之規定比較
    結果，應適用上開修正前規定之常業犯論處。
  (八)綜上，依整體比較之結果，以適用行為時之舊法於被告較為
    有利，爰依刑法第2條第1項前段之規定，適用行為時即修正
    前之刑法規定予以論處。
三、按刑法上所謂常業犯，指反覆以同種類行為為目的之社會活
    動之職業性犯罪而言，至於犯罪所得之多寡，是否恃此犯罪
    為唯一之謀生職業，則非所問，縱令兼有其他職業，仍無礙
    於該常業犯罪之成立（最高法院85年台上字第510 號判例意
    旨可資參照）。查被告丁○○自94年2 月間起即開始從事高
    利借貸業務，至95年7 月止，經營期間已1 年多，且有多次
    反覆放款之情，再參酌本案被害人有數人，利息計算方式大
    致均為每借1 萬元，10天1 期利息800 元，預扣1 期利息，
    借款人簽發本票及留存身份證影本，顯見被告確有固定經營
    模式，工作亦具有反覆實施性，有藉此放款借貸獲取利潤，
    充為生活之資，並賴以為常業無訛。核被告丁○○所為，係
    犯行為時即修正前刑法第345 條常業重利罪、刑法第305 條
    恐嚇危害安全罪。又被告所為多次恐嚇犯行，時間緊接，方
    法相同，所犯復為構成要件相同之罪名，顯係基於概括犯意
    反覆為之，應依修正前刑法第56條連續犯規定論以一罪，並
    依法加重其刑。另牽連犯必須2 個以上之行為有方法、目的
    或原因、結果之牽連關係，始足構成，亦即必須一罪之方法
    行為犯他罪，或以一罪之結果行為犯他罪，方有牽連關係之
    可言。本案被告所為恐嚇犯行，係被告為常業重利之犯罪後
    ，因被害人甲○○未按期還款，始基於恐嚇之意思而為恐嚇
    行為之實施，且常業重利亦非必以恐嚇為方法，恐嚇更非常
    業重利之當然結果，是被告所犯常業重利、恐嚇二罪間難認
    有牽連關係，應分論併罰，公訴人認係牽連犯，應從一重處
    斷，尚有未洽。另被告丁○○係自94年2 月間起至95年4 月
    間某日止，先後多次陸續借款給證人甲○○，合計10萬元，
    公訴意旨誤認係於94年9 月間1 次借款10萬元，亦有未洽，
    又被告上述多次借款給證人甲○○收取重利犯行，均屬常業
    重利一罪關係，本院自應全部加以審理裁判，併予敘明。查
    被告丁○○前因竊盜案件，經本院以91年度上易字第1133號
    判處有期徒刑6 月確定，於92年1 月27日易科罰金執行完畢
    ，有臺灣高等法院被告前案紀錄表在卷可按（見本院卷第20
    頁），其受有期徒刑執行完畢，5 年內故意再犯有期徒刑以
    上之罪，為累犯，依法加重其刑。被告就所犯恐嚇危害安全
    罪，有二種以上刑之加重事由，應依法遞加重之。又被告犯
    罪時間，在民國96年4 月24日以前，合於中華民國96年罪犯
    減刑條例所定減刑條件，應依法減其宣告刑二分之一。
四、原審對被告丁○○所犯常業重利部分論罪科刑固非無見，惟
    ：(一)按刑事審判旨在實現刑罰權之分配的正義，故法院對有
    罪之被告科刑，應符合罪刑相當之原則，使罰當其罪，此所
    以刑法第57條明定科刑時應審酌一切情狀，尤應注意該條所
    列10款事項以為科刑輕重之標準。本件被告丁○○於原審固
    矢口否認有常業重利罪，惟嗣於本院審理時已坦承犯行，原
    判決未及審酌及此為量刑之標準，尚有未當。(二)原判決認被
    告對甲○○恫稱：「之前有一個人向我借錢未還，我有去潑
    油漆，這樣鄰居知道，讓你沒有名譽…，要押你出去」等語
    恐嚇甲○○，致甲○○心生畏懼，足生危害於甲○○身體、
    自由之安全，漏未論及名譽、財產部分，亦有未洽。被告丁○○上訴原否認常業犯意，指摘原判決不當，雖無理由，然
    原判決既有前揭可議之處，應由本院將原判決撤銷改判。爰
    審酌被告曾有竊盜罪前科，有臺灣高等法院被告前案紀錄表
    在卷可稽，其從事貸款收取重利，該重利行為將可能導致借
    款人因受債務壓迫鋌而走險，衍生社會問題，足以危害社會
    秩序。另衡以被告從事常業重利犯罪之時間非短，惟貸放金
    額及人數均非甚多，被告雖有言詞恐嚇強逼討債之情，然尚
    無暴力討債行為，被告犯後坦承常業重利犯行，尚知錯悔改
    之意及其犯罪動機、目的、手段、智識程度、生活狀況等一
    切情狀，分別量處如主文所示第二項所示之刑，及依96年罪
    犯減條例所定減刑條件，依法減其宣告刑二分之一，並依修
    正前刑法第51條第5 款規定，定其應執行之刑，及依修正前
    刑法第41條第1 項前段、第2 項諭知易科罰金之折算標準。
    扣案記帳單6 紙，為被告所有供常業重利犯罪所用之物，爰
    依刑法第38條第1 項第2 款規定，予以宣告沒收。至本案其
    餘查扣物品，其中現金9000元，已經警先行發還被害人甲○○領回（見警一卷第26頁），另扣案手機1 支（無記載行動
    電話門號），尚乏確切證據證明係被告所有供本件犯罪所用
    之物，且非違禁物，故本院均不為沒收之諭知，併予敘明。
五、不另為無罪諭知部分：
  (一)按犯罪事實應依證據認定之，無證據不得認定犯罪事實；不
    能證明被告犯罪者，應諭知無罪之判決，刑事訴訟法第154
    條第2 項、第301 第1 項分別定有明文。次按認定不利於被
    告之證據須依積極證據，苟積極證據不足為不利於被告事實
    之認定，即應為有利被告之認定，更不必有何有利之證據；
    又犯罪事實之認定，應憑證據，如無相當之證據，或證據不
    足以證明，自不得以推測或擬制之方法，以為裁判之基礎（
    最高法院30年上字第816 號判例、40年台上字第86號判例可
    資參照）。又認定犯罪事實所憑之證據，雖不以直接證據為
    限，間接證據亦包括在內，但無論其為直接或間接證據，其
    為訴訟上之證據，必須達於一般人均可得確信其為真實之程
    度，而無合理之懷疑存在時，始得據為被告有罪之認定，倘
    若犯罪事實之證明尚未達此一程度，仍有合理之懷疑存在，
    審理事實之法院即應盡職權調查證據，澄清此項合理之懷疑
    ，使之達於可得確信之程度，方為適法，否則仍不能遽為被
    告有罪之判斷（最高法院76年臺上字第4986號判例意旨可資
    參照）。又檢察官對於起訴之犯罪事實，應負提出證據及說
    服之實質舉證責任，倘其所提出之證據，不足為被告有罪之
    積極證明，或其指出證明之方法，無從說服法院以形成被告
    有罪之心證，基於無罪推定之原則，自應為被告無罪判決之
    諭知，最高法院92年臺上字第128 號判例亦已明揭其旨。
  (二)公訴意旨另以：被告丁○○另有於94年2月間，借款75,000
    元給被害人丙○○，此部分亦犯有刑法第345 條常業重利罪
    嫌等語。公訴意旨認被告丁○○有上開公訴意旨所指犯行，
    無非係以證人丙○○於警詢中之陳述及記帳單為所憑主要依
    據。訊據被告丁○○堅詞否認有上揭犯行，辯稱：我與丙○○是朋友，有借7 萬5 千元給丙○○，但沒有收利息，我參
    加被告太太之合會，丙○○每月替我繳交5000元會款之方式
    還款，沒有常業重利等語。經查：
  1.被告丁○○上開所辯，核與證人丙○○於偵訊中結證稱：是
    去年年初起陸續借的，他（指被告）都沒有算利息，5000元
    是互助會會款等語（見偵查卷第25、26頁）及其於原審審理
    時證稱：有向被告借7 萬5 千元，都是本金，被告沒有跟我
    收利息及要求開本票做擔保。剛好我太太有起一個會，被告
    就參加我們的合會，我就一期5 千元幫被告繳會錢這樣還被
    告，已經還清等語（見原審卷第55至60頁）相符，並有員工
    互助會單1 紙在卷可佐（見原審卷第37頁），是被告上開所
    辯，尚堪採信。
  2.至扣案記帳單雖足以佐證被告有借款75000 元給丙○○，然
    證人丙○○於偵、審中具結後均明確證述被告並無收取利息
    之情，已如前述，且佐以被告上揭利息計算方式（即借款1
    萬元10日1 期800 元），借款75000 元每月應收之利息應係
    18000 元，亦不只5000元，公訴人復未能提出其他證據足證
    被告借款給丙○○確有收取重利。從而，公訴意旨認被告就
    丙○○部分亦有常業重利犯行，尚乏確切證據足資佐憑，本
    院自難採信。
  3.綜上所述，公訴人所舉之證據，其為訴訟上之證明，就丙○○部分並未達到通常一般之人均確信被告有上開公訴意旨所
    指常業重利犯行程度，被告上開所辯，尚堪採信，則衡諸前
    揭說明，本應就上開公訴意旨所指被告犯行部分為被告無罪
    之諭知，惟檢察官認被告上開犯行與前揭論罪科刑之常業重
    利罪部分，為實質上一罪關係，自不另為無罪諭知。
  (三)公訴意旨雖另認：被告丁○○恐嚇證人甲○○共有3、4次等
    語。惟查，被告丁○○僅於95年5月中旬、同年6月23日先後
    2 次以電話恐嚇證人甲○○等情，業經證人甲○○於檢察官
    偵查中結證稱：被告共恐嚇我2次，第1次是5月中旬，第2次
    是6 月23日等語明確（見偵查卷第26、27頁），而證人甲○○於原審審理亦未證述被告有恐嚇3 、4 次之情，並證述其
    上開偵訊中陳述為實在（見原審卷第67至74頁）。此外，公
    訴人復未提出其他事證足證被告丁○○有恐嚇證人甲○○3
    、4 次，自無從確信上開公訴意旨為真實，而僅足證被告有
    於95 年5月中旬、6 月23日先後2 次恐嚇證人甲○○。又公
    訴意旨所指被告於95年5 月中旬、6 月23日以外之其餘2 次
    恐嚇犯行，與被告經論罪科刑之恐嚇罪部分，有連續犯裁判
    上一罪關係，亦不另為無罪諭知，併予敘明。
據上論斷，應依刑事訴訟法第369條第1項前段、第368條、第364
條、第299 條第1 項前段，刑法第2 條第1 項前段、第305 條，
修正前刑法第345 條、56條、第41條第1 項、第2 項、第47條第
1 項、第51條第5 款、刑法第38條第1 項第2 款，刑法施行法第
1 條之1 第1 項、第2 項前段，中華民國96年罪犯減刑條例第2
條第1 項第3 款、第7 條、第9 條，判決如主文。
本案經檢察官王登榮到庭執行職務。
中    華    民    國    97    年    1    月    22    日
                  刑事第八庭    審判長法  官  李炫德
                                      法  官  簡志瑩
                                      法  官  陳志銘
以上正本證明與原本無異。
如不服本判決應於收受本判決後10日內向本院提出上訴書狀，其
未敘述上訴理由者，並得於提起上訴後10日內向本院補提理由書
狀（均須按他造當事人之人數附繕本）「切勿逕送上級法院」。
中    華    民    國    97    年    1    月    22    日
                                      書記官  盧雅婷
附錄本判決論罪科刑法條：
修正前刑法第345條：
以犯前條之罪為常業者，處5 年以下有期徒刑，得併科三千元以
下罰金。
刑法第305 條：
以加害生命、身體、自由、名譽、財產之事，恐嚇他人致生危害
於安全者，處2 年以下有期徒刑、拘役或3 百元以下罰金。
附表一：（利率部分：小數點以下四捨五入）
┌──┬───┬────┬────┬─────┬────┬─────────┐
│編號│借款人│借款時間│次數及借│借款利息  │利率    │備註              │
│    │      │（民國）│款金額( │(新台幣)  │(月息)  │                  │
│    │      │、地點  │新台幣) │          │        │                  │
├──┼───┼────┼────┼─────┼────┼─────────┤
│ 1  │甲○○│自94年2 │先後約6 │每1 萬元，│26分或23│1.因時間經過，證人│
│    │      │月間某日│次，共計│10日1 期80│分      │  甲○○已無法記得│
│    │      │起至95年│10萬元  │0 元或700 │        │  借款確切次數，且│
│    │      │4 月間某│        │元，並預扣│        │  亦無其他事證足供│
│    │      │日止，在│        │1期利息   │        │  查考，其先後供述│
│    │      │高雄縣鳳│        │          │        │  6、7 次或7、8 次│
│    │      │山市善士│        │          │        │  ，基於罪疑有利被│
│    │      │街寶貝熊│        │          │        │  告，以最有利於被│
│    │      │遊藝場等│        │          │        │  告之6 次計算。  │
│    │      │處      │        │          │        │2.簽發本票及留身分│
│    │      │        │        │          │        │  證件影本。      │
├──┼───┼────┼────┼─────┼────┼─────────┤
│ 2  │乙○○│於95年1 │1 次，4 │每1 萬元，│26分    │簽發各2 萬元本票4 │
│    │      │月間某日│萬元    │10日1 期80│        │張及留身份證影本。│
│    │      │，在高雄│        │0 元，並預│        │                  │
│    │      │市楠梓區│        │扣1 期利息│        │                  │
│    │      │楠盛街某│        │          │        │                  │
│    │      │網咖內  │        │          │        │                  │
│    │      │        │        │          │        │                  │
│    │      │        │        │          │        │                  │
│    │      │        │        │          │        │                  │
├──┼───┼────┼────┼─────┼────┼─────────┤
│ 3  │周嘉豪│95年2 月│1 次，50│每1 萬元，│26分    │簽發1 萬元本票1 張│
│    │      │間某日，│00 元   │10日1 期80│        │及留身分證影本    │
│    │      │在高雄縣│        │0 元，並預│        │                  │
│    │      │鳳山市善│        │扣1 期利息│        │                  │
│    │      │士街寶貝│        │          │        │                  │
│    │      │熊遊藝場│        │          │        │                  │
│    │      │旁巷子  │        │          │        │                  │
├──┼───┼────┼────┼─────┼────┼─────────┤
│ 4  │戊○○│(1)94年12│先後共4 │每1 萬元，│26分    │簽發本票及留存身分│
│    │      │月間某日│次，分別│10日1 期80│        │證影本。          │
│    │      │(2)95年1 │係1 萬元│0 元，並預│        │                  │
│    │      │、2 月間│、1 萬元│扣1 期利息│        │                  │
│    │      │某日    │、5000元│          │        │                  │
│    │      │(3)95年5 │、1 萬元│          │        │                  │
│    │      │、6 月間│        │          │        │                  │
│    │      │月間某日│        │          │        │                  │
│    │      │(4)95年6 │        │          │        │                  │
│    │      │、7 月間│        │          │        │                  │
│    │      │某日，在│        │          │        │                  │
│    │      │高雄市大│        │          │        │                  │
│    │      │豐路與保│        │          │        │                  │
│    │      │泰路附近│        │          │        │                  │
└──┴───┴────┴────┴─────┴────┴─────────┘


司法院資訊處製作；財團法人民間司法改革基金會備份。
